# 生产车间管理人员发生的招待费

提问人：中国人 1 号 时间：2013-03-12 20:03:46
是管理费用还是制造费用？

回答人：chenyiwei
个人更倾向于作为管理费用，与改变产品的状态无关，不属于使存货达到目前场所和状态所发生的必要、合理支出，不应计入存货成本。

提问人：ecls 时间：2013-03-13 13:53:13
我觉得还是入制造费用，因为这些招待费是为了宴请生产相关发生的费用，与使存货达到现有状态是相关的，比如请修理机器的技术人员吃饭等

回答人：chenyiwei
不能这样理解。这些支出并非是直接在生产中耗用的，并未直接增加存货的价值，所以应当费用化处理较妥当。